# 合并报表中的权益法核算

提问人：xiaoxi7303 时间：2019-12-12 11:20:28
ABCD 四家公司全部为新成立的公司，A 持有 B 的 80% 股权，B 持有 D的 25% 股权，A 持有 C 的 70% 股权，C 持有 D 的 15% 股权。B 在其财务报表中对 D 按照权益法核算（有重大影响），C 在其报表中对 D 按照成本法核算（没有重大影响）。请问在 A 的合并报表（A 合并 B 及 C）
层面，对 D 按照权益法核算时确认损益调增的比例是多少，25% 还是 25%+15%=40%？还是什么别的比例？附件中是 A抵消完对 B 及 C 的投资后的合并底稿。多谢陈版指导！

回答人：chenyiwei
在 A 的合并报表层面，正常情况下应将 C 持有 D 的 15% 股权调整为权益法核算，增加 C层面的投资收益。该部分投资收益及由此增加的 C公司净资产应按照少数股东持有 C 公司股权的比例（30%）分配给少数股东。
如果 C 公司属于 “风险投资机构、共同基金、信托公司或包括投连险基金在内的类似主体”，在 C 的单户报表中对 D 的股权投资作为以公允价值计量且其变动计入当期损益的金融资产核算的，则在 A 的合并报表层面可以选择保留 C单户报表层面的该项处理，不调整为权益法。此时 A 合并报表层面对 D的权益法核算比例是 25%。